臺灣高等法院臺中分院刑事判決　　　　94年度上訴字第2230號
上　訴　人
即　被　告　乙○○
上列上訴人因毒品危害防制條例案件，不服臺灣南投地方法院94
年度訴字第490號中華民國94年9月26日第一審判決（起訴案號：
臺灣南投地方法院檢察署94年度毒偵字第915號，移送併辦案號
：臺灣南投地方法院檢察署94年度毒偵字第1172號），提起上訴
，及上訴後移送併辦（臺灣南投地方法院檢察署94年度毒偵字第
號1603號），本院判決如下：
    主  文
原判決撤銷。
乙○○連續施用第一級毒品，累犯，處有期徒刑壹年。扣案之第
一級毒品海洛因參包（驗餘淨重其中2包合計壹點玖壹公克，其
中1包零點壹參公克）除包裝袋外沒收銷燬之，包裝袋參個沒收
。又連續施用第二級毒品，累犯，處有期徒刑捌月，扣案之第二
級毒品甲基安非他命貳包（毛重合計壹點參公克）除包裝袋外沒
收銷燬之，包裝袋貳個、吸食器壹組、分裝袋拾個均沒收。主刑
部分應執行有期徒刑壹年陸月。
    事　實
一、乙○○前因違反肅清煙毒條例案件，經法院判處有期徒刑3
    年2月確定，復因違反麻醉藥品管理條例案件，經法院判處
    有期徒刑6月、3月，定應執行有期徒刑8月確定，經合併定
    應執行有期徒刑3年6月，送監執行後，於民國87年12月4日
    假釋交付保護管束，於89年4月13日管束期滿未經撤銷而執
    行完畢。又因施用第1級毒品海洛因、第2級毒品安非他命案
    件，經法院裁定令入戒治處所施以強制戒治1年，迨執行滿3
    月，成效經評定為合格，認無繼續戒治之必要，復經裁定停
    止戒治，所餘戒治期間付保護管束，於89年12月28日釋放，
    甫於90年6月13日交付保護管束期滿執行完畢，並由臺灣南
    投地方法院檢察署檢察官於同年7月5日以90年度戒毒偵字第
    221號為不起訴處分確定。詎仍不知戒絕毒癮，復基於施用
    第1級毒品海洛因之概括犯意，於上述強制戒治執行完畢釋
    放後5年內之93年7、8月間某日起，至94年11月2日止，在南
    投縣水里鄉新山村香蕉巷21之10號旁之「綺麗梅品世界」倉
    庫內、外等處，以將第1級毒品海洛因摻入香菸內點燃吸食
    之方式，先後多次施用第1級毒品海洛因，約每天施用1次。
    另基於施用第2級毒品甲基安非他命之概括犯意，於93年7、
    8月間某日起，至94年11月2日止，在南投縣水里鄉新山村香
    蕉巷21之10號旁之「綺麗梅品世界」倉庫內、外等處，以將
    第2級毒品甲基安非他命置於玻璃球內以火燒烤吸其煙氣之
    方式，先後多次施用第2級毒品甲基安非他命，約每天施用1
    次。嗣先於94年6月28日9時40分許，為警持搜索票至上述倉
    庫搜索而查獲，並扣得其所有之第1級毒品海洛因2包（驗餘
    淨重合計1.91公克）、第2級毒品甲基安非他命2包（毛重合
    計1.3公克）、及其所有供施用第2級毒品甲基安非他命使用
    之吸食器1組、分裝袋10個；又於94年7月27日17時許，在上
    述倉庫為警查獲，經警採集其尿液送驗；又於94年11月3日
    16 時許，在上述倉庫為警查獲，並扣得其所有之第1級毒品
    海洛因1包（驗餘淨重0.13公克）。
二、案經南投縣政府警察局集集分局報告臺灣南投地方法院檢察
    署檢察官偵查起訴及移送併辦審理，
    理  由
一、上述事實業據被告於警詢及偵審時坦承不諱，且被告於上述
    時地先後為警查獲後，經警分別採集其尿液送請詮昕科技股
    份有限公司，確均呈嗎啡、甲基安非他命之陽性反應，此有
    詮昕科技股份有限公司出具之濫用藥物尿液檢驗報告2紙、
    及對應之被告尿液代號與真實姓名對照表附卷可按。再扣案
    之白色粉末3包，經送請法務部調查局鑑定結果，確含有第1
    級毒品海洛因成分，驗餘淨重其中2包為1.91公克，其中1包
    為0.13公克，有法務部調查局94年10月24日、95年2月7日調
    科壹字第970002828、000000000號鑑定通知書2紙在卷可稽
    。此外，復有扣案之第1級毒品海洛因3包、甲基安非他命2
    包、該海洛因包裝袋3個、該甲基安非他命包裝袋2個、供被
    告施用甲基安非他命使用之吸食器1組、分裝袋10個可資佐
    證，足認被告之自白確與事實相符。又被告曾因施用第1級
    毒品海洛因、第2級毒品安非他命案件，經法院裁定令入戒
    治處所施以強制戒治1年，迨執行滿3月，成效經評定為合格
    ，認無繼續戒治之必要，復經裁定停止戒治，所餘戒治期間
    付保護管束，於89年12月28日釋放，甫於90年6月13日交付
    保護管束期滿執行完畢之事實，亦有臺灣高等法院被告前案
    紀錄表1份在卷可憑，其於受強制戒治執行完畢後5年內再犯
    毒品危害防制條例第10條之罪，事證明確，被告施用第1、2
    級毒品之犯行均可以認定。
三、按海洛因係毒品危害防制條例所規定之第1級毒品，甲基安
    非他命係毒品危害防制條例所規定之第2級毒品，核被告所
    為，係犯同條例第10條第1、2項之施用第1級毒品罪、施用
    第2級毒品罪。被告為供施用第1、2級毒品而分別持有第1、
    2級毒品之低度行為，分別為其施用之高度行為所吸收，不
    另論罪。起訴書雖僅記載被告於94年2月農曆年過後某日起
    至94年6月26日9時許止之施用第1、2級毒品之犯行，惟被告
    其餘施用第1、2級毒品犯行，與起訴書所載施用第1、2級毒
    品犯行部分，分別具有連續犯之裁判上一罪關係，依審判不
    可分原則，分別為起訴效力所及，本院自應併予審理。又被
    告上述先後多次施用第1、2級毒品之行為，各時間緊接，各
    觸犯構成要件相同之罪名，顯各係基於概括之犯意反覆為之
    ，各為連續犯，各應依刑法第56條規定以一罪論，並加重其
    刑。又被告前因違反肅清煙毒條例案件，經法院判處有期徒
    刑3年2月確定，復因違反麻醉藥品管理條例案件，經法院判
    處有期徒刑6月、3月，定應執行有期徒刑8月確定，經合併
    定應執行有期徒刑3年6月，送監執行後，於民國87年12月4
    日假釋交付保護管束，於89年4月13日管束期滿未經撤銷而
    執行完畢之事實，有臺灣高等法院被告前案紀錄表1份在卷
    可按，其於受有期徒刑執行完畢後，於5年以內再犯本件有
    期徒刑以上之2罪，各為累犯，應依刑法第47條規定，各遞
    加重其刑。原審對被告論罪科刑，固非無見，但原審未及審
    酌移送併案審理之部分，致未併為認定事實及量刑之審酌，
    尚有未洽。被告之上訴雖無理由，惟原判決既有上述可議之
    處，仍屬無可維持，本院應將原判決撤銷改判。爰審酌被告
    曾因施用毒品接受觀察勒戒處分及強制戒治處分，且曾經法
    院判處罪刑確定在案，竟尚不能深切體悟，自愛自重，猶不
    顧施用毒品對其個人、家庭及社會、國家所造成之危害及負
    累，而再犯不輟，且接連多次為警查獲及被告所施用毒品之
    期間、犯後坦承犯行之態度等一切情狀，分別量處如主文第
    2項所示之刑，主刑部分並定其應執行之刑，以示懲儆。扣
    案海洛因3包（驗餘淨重其中2包為1.91公克，其中1包為0.1
    3公克），除包裝袋外，係查獲之第1級毒品，扣案甲基安非
    他命2包（毛重合計1.3公克），除包裝袋外，係查獲之第2
    級毒品，應依毒品危害防制條例第18條第1項前段之規定，
    沒收銷燬之。上述海洛因包裝袋3個係被告所有供犯施用第1
    級毒品犯行所用之物，上述甲基安非他命包裝袋2個、扣案
    之吸食器1組、分裝袋10個，均係被告所有供犯施用第2級毒
    品犯行所用之物，業據被告陳明在卷，併依刑法第38條第1
    項第2款之規定分別諭知沒收如主文所示。
據上論結，應依刑事訴訟法第369條第1項前段、第364、第299條
第1項前段，毒品危害防制條例第10條第1、2項、第18條第1項前
段，刑法第11條前段、第56條、第47條、第51條第5款、第38條
第1項第2款。
本案經檢察官甲○○到庭執行職務。
中　　華　　民　　國　　94　　年　　3 　　月　　21　　日
                刑事第九庭  審判長法　官　陳　筱　珮
                                  法　官　趙　春　碧
                                  法　官　余　仕　明
上列正本證明與原本無異。
如不服本判決應於收受送達後10日內向本院提出上訴書狀，其未
敘述上訴之理由者並得於提起上訴後10日內向本院補提理由書（
均須按他造當事人之人數附繕本）。
                                  書記官　林　玉　惠
中　　華　　民　　國　　95　　年　　3 　　月　　22　　日
　　　　　　　　　　　　　　　　　　　　　　　　　　　a
